【裁判字號】    97,交簡,122
【裁判日期】    971128
【裁判案由】    公共危險
【裁判全文】
臺灣臺北地方法院刑事判決             97年度交簡字第122號
聲  請  人  臺灣臺北地方法院檢察署檢察官
被      告  甲○○
上列被告因公共危險案件，經檢察官聲請以簡易判決處刑（96年
度偵字第21872 號），本院認不宜以簡易判決處刑，改依通常程
序審理，被告於本院審理中就被訴事實為有罪之陳述，經本院合
議庭裁定改由受命法官獨任依簡易審判程序審理，逕以簡易程序
判決如下：
    主  文
甲○○駕駛動力交通工具肇事，致人受傷而逃逸，處有期徒刑陸
月，如易科罰金，以新臺幣壹仟元折算壹日。緩刑貳年。
    事實及理由
一、本件犯罪事實及證明犯罪事實之證據方法並其證據，除犯罪
    事實欄第3 行補充「本應注意車前狀況，與前車保持安全距
    離，而依當時情形，又無不能注意情事，竟疏未保持適當間
    隔，貿然從同相行駛於其左前方由乙○○所騎乘車牌號碼LP
    5-819 號之重型機車及右前方由乙○○友人明似穎所騎乘之
    機車中間超車行駛，致其上開機車之龍頭左側某機件不慎碰
    觸乙○○所騎乘前揭機車之右側把手，使乙○○因重心不穩
    而倒地，並受有四肢多處擦挫傷之傷害（過失傷害部分業經
    臺灣臺北地方法院檢察署檢察官以96年度偵字第21872 號為
    不起訴處分確定）。詎甲○○於上開時、地肇事後，雖認知
    乙○○因而倒地受傷，惟未協助乙○○就醫或為任何救護措
    施，竟基於肇事逃逸之犯意，逕自駛離而逃逸，嗣經明似穎
    騎車追趕記下其車牌號碼後，始循線查悉上情」；證據部分
    補充：「被告於本院審理時之自白」、「證人即告訴人乙○
    ○於本院審理中之證述」、「證人明似穎於本院審理中之證
    述」、「證人乙○○及明似穎於本院審理時當庭繪製之案發
    相關位置圖2 紙」外，其餘均引用檢察官聲請簡易判決處刑
    書之記載（如附件）。
二、核被告所為，係犯刑法第185 條之4 之肇事逃逸罪。爰審酌
    被告因過失傷害而肇事，其於肇事後未協助傷者就醫或為任
    何救護措施而逃逸，所為雖屬非是，惟念其係一時短於思慮
    始逕行離去，且犯後坦承犯行，已與告訴人達成和解並賠償
    告訴人新臺幣（下同）16,800元，告訴人亦表示不予追究，
    願給被告緩刑機會等情（見本院卷第48頁背面）及本案所生
    抽象危險、告訴人客觀上所受傷害等一切情狀，爰量處如主
    文所示之刑，並諭知易科罰金之折算標準。末查被告前未曾
    因故意犯罪受有期徒刑以上刑之宣告，有臺灣高等法院被告
    前案紀錄表1 份附卷可稽，其因短於思慮，偶罹刑典，經此
    罪刑之宣告後，當知所警惕，信無再犯之虞，本院認所宣告
    之刑以暫不執行為適當，爰併宣告緩刑二年，以啟自新。
三、依刑事訴訟法第449 條第1 項前段、第2 項、第3 項、第45
    4 條第2 項，刑法第185 條之4 、第41條第1 項前段、第74
    條第1 項第1 款，逕以簡易判決處刑如主文。
四、如不服本件判決，得自收受送達之日起10日內，向本院提起
    上訴狀。
中    華    民    國    97    年    11    月    28    日
                  刑事第十庭  法  官  謝昀璉
上正本證明與原本無異。
如不服本判決應於收受送達後10日內向本院提出上訴書狀，並應
敘述具體理由；其未敘述上訴理由者，應於上訴期間屆滿後20日
內向本院補提理由書（均須按他造當事人之人數附繕本）「切勿
逕送上級法院」。告訴人或被害人如對於本判決不服者，應具備
理由請求檢察官上訴，其上訴期間之計算係以檢察官收受判決正
本之日期為準。
                              書記官  鄭雅文
中    華    民    國    97    年    12    月    3     日
附錄論罪科刑條文：刑法第185條之4。
中華民國刑法第185條之4
（肇事遺棄罪）
駕駛動力交通工具肇事，致人死傷而逃逸者，處6 月以上5 年以
下有期徒刑。
附件：
臺灣臺北地方法院檢察署檢察官
聲請簡易判決處刑書
                                      96年度偵字第21872號
     被      告  甲○○  男  24歲（民國○○年○月○日生）
                         住臺北縣板橋市○○○路153巷7之3
                           號
                         身分證統一編號：Ｚ000000000號
 上列被告因公共危險案件，業經偵查終結，認為宜聲請以簡易判
 決處刑，茲將犯罪事實及證據並所犯法條分敘如下：
         犯罪事實
 一、甲○○於民國96年9 月16日晚間20時20分許，騎乘車牌號碼
     為2FH -639號重型機車，沿臺北市萬華區華江橋往板橋之方
     向行駛至編號第50號燈桿時，因超車越過同向行駛於左前方
     ，由乙○○所騎乘車牌號碼LP5-819 號之重型機車，疏未注
     意保持安全距離，致乙○○被撞，反應不及而倒地，因而受
     有四肢多處擦傷之傷害 (過失傷害部份另為不起訴處分)，
     詎料被告發現肇事有人受傷後，並未為任何救護措施，反逕
     自騎乘機車逃逸。
 二、案經乙○○訴由臺北市政府警察局萬華分局報告偵辦。
         證據並所犯法條
 一、訊據被告甲○○於偵查中矢口否認有何肇事逃逸犯行，辯稱
     ：當天雨下很大，告訴人與他的朋友併行，伊要超車前有按
     喇叭，左邊那台車減速，伊就從兩台車中間過去，伊超車過
     去聽到有人跌倒，伊就減速回頭看，左邊那台車跌倒，因為
     伊沒有撞到對方，就沒有去處理。經查，上揭犯罪事實，業
     據告訴人乙○○於偵查中到庭證稱：當天伊與朋友在華江橋
     機車專用道上，有一臺車在我門後面跟的很緊，想要超車有
     按喇叭，那台車從伊右邊超車時，其左手把有勾到，打歪伊
     的右手把或後照鏡，車身沒有撞到，伊就跌倒，被告知道伊
     跌倒，因為伊是在被告前面滑出去，被告看到伊滑出去就加
     速要跑等語。按刑法第185條之4之肇事逃逸罪，只須有駕駛
     動力交通工具肇事，致人死傷，未下車救護而逃逸之事實，
     罪即成立，不以肇事之發生須有過失責任為要件；被告既自
     承自己超車後即發現告訴人跌倒，減速回頭看後隨即離去之
     事實，核與告訴人到庭證述情節相符，此外，復有臺北市政
     府警察局萬華分局道路交通事故現場圖、交通事故談話紀錄
     表、道路交通事故調查報告表（一）（二）、道路交通事故
     補充資料表等暨現場、照片及臺北市立聯合醫院和平院區診
     斷證明書在卷可稽。是被告犯嫌，洵堪認定。
 二、核被告甲○○所為，係犯刑法第185條之4肇事逃逸罪嫌。
 三、依刑事訴訟法第451條第1項聲請逕以簡易判決處刑。
     此  致
 臺灣臺北地方法院
 中    華    民    國    97    年     2    月    29    日
                           檢  察  官  慶啟人
                                       盧慧珊


司法院資訊處製作；財團法人民間司法改革基金會備份。
